【裁判字號】    99,簡抗,6
【裁判日期】    990831
【裁判案由】    返還信用卡消費款
【裁判全文】
臺灣士林地方法院民事裁定               99年度簡抗字第6號
抗  告  人  乙○○
代  理  人  鄭志政律師
相  對  人  台新國際商業銀行股份有限公司
法定代理人  甲○○
上列當事人間返還信用卡消費款事件，抗告人對於民國99年5 月
24日本院內湖簡易庭99年度湖簡字第17號號裁定提起抗告，本院
管轄之合議庭裁定如下：
    主  文
抗告駁回
抗告費用新臺幣壹仟元由抗告人負擔。
    理  由
一、按第二審法院認抗告為無理由者，應為駁回之裁定，此觀諸
    民事訴訟法第495 條之1 第1 項準用同法第449 條第1 項之
    規定自明。又上開規定，於對於簡易程序之第一審裁定所為
    之抗告，亦適用之，同法第436 條之1第3項定有明文。
二、原裁定略以：本院99年3 月5 日民事判決（下稱「系爭判決
    」）經依抗告人戶籍地址臺北縣中和市○○路314 巷7 弄11
    號4 樓不能送達，於民國99年3 月11日依法寄存送達積穗派
    出所，並做送達通知書2 份，一份黏貼於應受送達人住居所
    門首，另一份置於該送達處所信箱或其他適當位置，以為送
    達。上訴期間自送達判決翌日起，並扣除在途期間，算至99
    年4 月13日即已屆滿。而抗告人延至99年5 月21日始行提起
    上訴，已逾上訴期間，應予以駁回等語。
三、抗告意旨則以：伊之父親於99年4 月23日於伊住所門首看到
    寄存送達通知書，伊乃於99年5 月3 日至積穗派出所領取系
    爭判決。是系爭判決應係於99年4 月23日寄存於積穗派出所
    ，並於99年5 月3 日發生送達之效力，本件之上訴期間應至
    99 年5月23日止，伊於99年5 月21日提起上訴，並未逾越上
    訴期間。原裁定以系爭判決於99年3 月11日寄存於積穗派出
    所，實屬誤會等語，並聲明：原裁定廢棄。
四、按送達不能依民事訴訟法第136 條、第137 條規定為之者，
    得將文書寄存送達地之自治或警察機關，並作送達通知書2
    份，1 份黏貼於應受送達人住居所、事務所、營業所或其就
    業處所門首，另1 份置於該送達處所信箱或其他適當位置，
    以為送達。寄存送達，自寄存之日起，經10日發生效力，民
    事訴訟法第138條第1、2項分別定有明文。
五、經查，系爭判決經送達抗告人之住所即臺北縣中和市○○路
    314 巷7 弄11號4 樓因不獲會晤抗告人本人、有辨別事理能
    力之同居人或受僱人，而於99年3 月11日寄存至積穗派出所
    等情，有送達回證附卷可稽（原審卷第102 頁）。且觀諸積
    穗派出函覆之受理訴訟文書寄存登記簿所示（本院卷第57頁
    ），可知系爭判決係於99年3 月11日寄存於該所。準此，系
    爭判決既已於99年3 月11日寄存於積穗派出所，則揆諸上開
    規定，自應於99年3 月21日發生送達之效力。抗告人辯稱系
    爭判決係於99年4 月23日始寄存於積穗派出所，並於99年5
    月3 日發生送達之效力云云，顯不足採。又抗告人係於99年
    4 月16日始受國防部徵召入伍乙節，有國防部陸軍司令部99
    年7 月27日國陸人字第099001640 號函存卷為憑（本院卷第
    50頁），是抗告人於99年3 月11日之住所應仍設於臺北縣中
    和市○○路314 巷7 弄11號4 樓，應屬無疑。原裁定以系爭
    判決不能送達於抗告人之住所而99年3 月11日寄存於積穗派
    出所，上訴期間自99年4 月13日屆滿，抗告人於99年5 月21
    日提起上訴，已逾上訴期間而駁回其上訴，於法相符。
六、綜上所述，原裁定駁回抗告人之上訴，洵屬正當。抗告意旨
    指摘原裁定不當，求予廢棄，為無理由，應予駁回其抗告。
據上論結，本件抗告為無理由，依民事訴訟法第95條、第78條裁
定如主文。
中    華    民    國    99    年    8     月    31    日
                  民事第三庭  審判長法  官  張國勳
                                    法  官  施月燿
                                    法  官  林尚諭
以上正本證明與原本無異。
本件裁定不得再抗告。
中    華    民    國    99    年    9     月    2     日
                                    書記官  吳華瑋

司法院資訊處製作；財團法人民間司法改革基金會備份。
